臺灣雲林地方法院刑事判決　　　　　　　100年度易字第169號
公　訴　人　臺灣雲林地方法院檢察署檢察官
被　　　告　程進福
　　　　　　廖淑美
　　　　　　陳偉仁
　　　　　　程廖秀琴
上列被告因妨害名譽等案件，經檢察官聲請簡易判決處刑（99年
度偵字第5813號、99年度調偵字第441 號、100 年度偵字第198
號），本院虎尾簡易庭認不宜簡易判決處刑（原案號：100 年度
虎簡字第26號），改分通常程序案件，本院判決如下：
    主  文
本件公訴不受理。
    理  由
一、聲請簡易判決處刑意旨略以：
  (一)程進福於民國99年8 月7 日8 時許，在雲林縣西螺鎮紹安31
    之7 號前，即公眾得出入見聞柏油路上，因門口植栽掉葉之
    細故與廖淑美發生爭執，即基於公然侮辱犯意向廖淑美辱罵
    「幹你娘雞巴」等語，同時向廖淑美頭面丟擲其門口植栽葉
    子，而以強暴方式公然侮辱廖淑美。廖淑美不甘受辱，亦基
    於公然侮辱犯意，回罵程進福「雞巴」等語；二人之人格因
    此均受有貶抑。
  (二)程進福另於99年11月1 日7 時許，駕駛車牌號碼H6R-260 重
    型機車，途經雲林縣西螺鎮紹安36號前，聽聞廖淑美配偶陳
    偉仁以閩南語口稱「惡質」「欺人」「凌遲人」等語，即怒
    火中燒而基於傷害犯意，騎乘上述機車衝撞陳偉仁，致陳偉
    仁受有右膝蓋挫傷、擦傷等傷害，陳偉仁負痛亦基於傷害之
    犯意，與程進福及與程進福有傷害犯意聯絡之程廖秀琴（即
    程進福之母）三人發生互毆，程進福因而受有下唇擦傷、右
    小指末端挫傷、右胸肋挫傷、左臂部挫傷等傷害，陳偉仁因
    而另受有頭部外傷併臉部、頭皮、下唇、下巴擦傷及右耳開
    放性傷口、胸背部挫傷、頭部、右手、右小腿擦傷等傷害。
    因認被告程進福涉犯刑法第309 條第2 項之強暴侮辱罪嫌、
    及第277 條第1 項之傷害罪嫌；被告廖淑美涉犯同法第309
    條第1 項之公然侮辱罪嫌；被告陳偉仁涉犯同法第277 條第
    1 項之傷害罪嫌；被告程廖秀琴涉與程進福共同犯同法第27
    7 條第1 項之傷害罪嫌。
二、按檢察官聲請以簡易判決處刑之案件，經法院認應為不受理
    判決之諭知者，應適用通常程序審判之，刑事訴訟法第451
    條之1 第4 項第3 款、第452 條定有明文。告訴乃論之罪，
    告訴人於第一審辯論終結前，得撤回其告訴，又告訴經撤回
    者，法院應諭知不受理之判決，並得不經言詞辯論為之，同
    法第238 條第1 項、第303 條第3 款及第307 條亦分別明文
    規定。
三、查本件檢察官聲請簡易判決處刑，認被告程進福涉犯刑法第
    277 條第1 項之傷害罪嫌、同法第309 條第2 項之強暴侮辱
    罪嫌，依同法第287 條前段、第314 條之規定，須告訴乃論
    ；另被告廖淑美涉犯刑法第309 條第1 項之公然侮辱罪嫌，
    依同法第314 條之規定，須告訴乃論；被告陳偉仁涉犯刑法
    第277 條第1 項之傷害罪嫌，依同法第287 條前段之規定，
    須告訴乃論；被告程廖秀琴涉與程進福共同犯刑法第277 條
    第1 項之傷害罪嫌，依同法第287 條前段之規定，須告訴乃
    論。茲據告訴人陳偉仁、廖淑美、程進福、程廖秀琴於第一
    審言詞辯論終結前，已與被告在本院民事庭成立調解，並於
    100 年3 月3 日具狀撤回告訴，此有本院100 年度司簡附民
    移調字第7 號調解筆錄正本1 紙及刑事撤回狀5 紙在卷可憑
    ，依前開規定，本件改依通常程序審判，並不經言詞辯論，
    逕為諭知不受理之判決。
四、據上論斷，應依刑事訴訟法第452 條、第303 條第3 款、第
    307 條，判決如主文。
中    華    民    國   100    年    3     月    25    日
                  刑事第一庭  法  官  侯廷昌
以上正本證明與原本無異。
如不服本判決應於收受判決後10日內向本院提出上訴書狀，並應
敘述具體理由；其未敘述上訴理由者，應於上訴期間屆滿後20日
內向本院補提理由書（均須按他造當事人之人數附繕本）。「切
勿逕送上級法院」。
                              書記官  陳善永
中    華    民    國   100    年    3     月    25    日